【裁判字號】    95,交聲,947
【裁判日期】    951030
【裁判案由】    違反道路交通管理處罰條例聲明異議
【裁判全文】
臺灣臺北地方法院交通事件裁定         95年度交聲字第947號
原處分機關  臺北市交通事件裁決所
異  議  人
即受處分人  甲○○
上列受處分人因違反道路交通管理處罰條例案件，對於臺北市交
通事件裁決所中華民國95年9 月28日所為之處分（原處分案號：
北市裁二字第裁22-1AB259022號），聲明異議，本院裁定如下：
    主    文
異議駁回。
    理    由
一、按禁止臨時停車線為紅色實線，用以指示禁止臨時停車路段
    ，本標線禁止時間為「全日二十四小時」，如有縮短之必要
    時，應以標誌及附牌標示之，道路交通標誌標線號誌設置規
    則第一百六十九條第一項、第二項、第四項定有明文。次按
    禁止臨時停車處所或設有禁止停車標誌、標線之處所，不得
    停車，道路交通安全規則第一百十二條第一項第一、四款亦
    規定明確。且按汽車駕駛人在禁止臨時停車處所停車者，處
    新臺幣（下同）六百元以上一千二百元以下罰鍰，道路交通
    管理處罰條例第五十六條第一項第一款亦定有明文。末按交
    通法庭認為聲明異議無理由者，應依道路交通案件處理辦法
    第十九條規定，裁定駁回。
二、本件異議人即受處分人甲○○於民國九十五年八月二十四日
    十五時二十九分許，將其所有車牌號碼為五Ｂ—三九三二號
    自用小客車，停放本市○○街十六巷，經原舉發單位臺北市
    停車管理處交通助理員以受處分人有「在劃有紅線路段停車
    」之違規行為為由，而依違反道路交通管理處罰條例第五十
    六條第一項第一款規定製單舉發並經將舉發通知單送達於汽
    車所有人後，嗣經受處分人於舉發通知單所載應到案日期前
    ，向原處分機關提出申訴，原處分機關即臺北市交通事件裁
    決所函請原舉發單位調查結果，仍認受處分人有前揭違規行
    為，遂於同年九月二十八日，製發北市裁二字第二二—一AB
    二五九０二二號違反道路交通管理事件裁決書，依道路交通
    管理處罰條例第五十六條第一項第一款及違反道路交通管理
    事件統一裁罰基準表及處理細則第四十三條、第四十四條、
    第六十七條之規定，裁罰受處分人罰鍰九百元。受處分人於
    九十五年九月二十八日收受送達上開裁決書，並於二十日之
    法定期間內即九十五年九月二十八日聲明異議，先此敘明。
三、受處分人聲明異議意旨略以：受處分人於暑假期間，在紅色
   「禁止臨時停車」標誌之白色箭頭之外臨時停車，卻受舉發，
    且經其陳情後，停車管理處始修正「禁止臨時停車」標誌云
    云，為此聲明異議，請求撤銷原處分等語。經查：本件受處
    分人於九十五年八月二十四日十五時二十九分許，將其所有
    之前揭自用小客車，停放在臺北市○○街十六巷前禁止臨時
    停車紅線處之事實，依受處分人聲明異議意旨，並不爭執，
    無論是否屬學校暑假期間，皆已違反紅線禁止停車之規定，
    復有臺北市停車管理處九十五年十月十六日北市停四字第○
    九五三五八五六二○○號函所檢附之舉發照片二幀在卷可稽
    ，足堪認定。受處分人復以經其陳情後，停車管理處始修正
    「禁止臨時停車」標誌一事為辯。惟縱原先該標誌角度有所
    偏移，仍不影響受處分人係停車於禁止停車處所之事實，停
    車管理處維護「禁止臨時停車」標誌，係其職務上行為，難
    認與受處分人之主張有何因果關係存在。是受處分人所為聲
    明異議理由，顯屬無據，難以採信。從而，原處分機關依前
    開道路交通管理處罰條例第五十六條第一項第一款規定裁處
    受處分人罰鍰九百元，核無違法或其他不當之情形，聲明異
    議意旨仍執前詞，指摘原處分違法，為無理由，應予駁回。
四、據上論斷，應依道路交通案件處理辦法第十九條，裁定如主
    文。
中    華    民    國    95    年    10    月    30    日
                  交通法庭法  官  余明賢
以上正本證明與原本無異
如不服本裁定應於送達後5 日內向本院提出抗告狀
                          書記官  葉潔如
中    華    民    國    95    年    11    月    1     日


司法院資訊處製作；財團法人民間司法改革基金會備份。
